【裁判字號】    95,易,1
【裁判日期】    950124
【裁判案由】    竊盜
【裁判全文】
臺灣臺中地方法院刑事判決  95年度易字第1號
公  訴  人  台灣台中地方法院檢察署檢察官
被      告  甲○○
上列被告因竊盜案件，經檢察官提起公訴（九十四年度偵字第
九○八六號），本院合議庭裁定適用簡式審判程序，判決如下：
    主    文
甲○○共同竊盜，處拘役伍拾日，如易科罰金，以佰元折算壹
日。
    犯罪事實
一、甲○○與陳建業二人明知放置於臺中縣烏日鄉○○村○○路
    「高速鐵路臺中車站」工地，總重約四十七公噸八百三十公
    斤之鋼筋，係正國營造工程有限公司所有，並非係所有人欲
    處置之廢鐵，竟共同基於意圖為自己不法之所有之犯意聯絡
    ，由陳建業於民國九十三年八月六日某時請不知情之大昶吊
    車有限公司員工蔡錫楨代為派車拖運，蔡錫楨再囑託不知情
    之蔡承翰、姜國洲於翌日十三時許駕駛吊車至上開工地將該
    批鋼筋運往苗栗縣頭份鎮蘆竹里一之一號虹翰資源回收公司
    ，以每公斤新臺幣（下同）八元之價格出賣與蔡宗豪，蔡宗
    豪即交付陳建業現金八萬元及以臺灣中小企業銀行為付款人
    ，票號分別為ＡＱ0000000、ＡＱ0000000號
    ，面額各為十五萬元之二張支票，其中票號ＡＱ00000
    00號支票陳建業交予甲○○，另一張票號ＡＱ00000
    00號支票則由陳建業收執（嗣後票號ＡＱ0000000
    號支票陳建業交予發票人要求更改日期，經買主蔡宗豪發現
    有異後未再交付）。甲○○及陳建業即以此方式共同竊得上
    開鋼筋。
二、案經台灣臺中地方法院檢察署檢察官自動檢舉偵查起訴。
    理    由
一、訊據被告甲○○對於上開事實坦承不諱，核與告訴人乙○○
    之指訴及證人蔡承翰證述之情節相符。而買受人蔡宗豪簽發
    、交付與按外人陳建業做為買賣價金之票號ＡＱ00000
    00號支票，後經被告透過友人郭明進存入郭明進同居人蔡
    秋桂所有之彰化市第一信用合作社00000000000
    000號帳戶提示兌現，亦經證人蔡秋桂到庭證述明確。足
    證出售該批鋼筋之買賣價金中之臺灣中小企業銀行為付款人
    ，票號分別為ＡＱ0000000號支票確為被告甲○○所
    收取。又檢察官原起訴事實認定案外人陳建業對於本件竊盜
    之事實不知情，然被告於本院九十五年一月十三日審理時陳
    稱：「（十八梱鋼筋賣得的錢，八萬元，陳建業有無交給你
    ？）沒有，我只有拿到壹張十五萬元的支票」、「（當初你
    與陳建業如何說將鋼筋賣出後，如何分金額？）他說賣出去
    一人一半，但他根本沒有說賣多少錢，只有給我壹張支票」
    、「（陳建業本來給你兩張票，你把其中壹張交給他拿去改
    日期？）沒有。本來就是一人壹張票。他當場有拿兩張票出
    來，因為約定是一人一張，所以我只拿了一張」、「（你知
    不知道賣十八梱鋼筋，還有現金八萬元？）他說有現金幾千
    元，要去買飲料喝」、「（陳建業在偵查中94年9月22日偵
    訊時，有說兩張票你都拿去，其中壹張你叫他拿去改日期，
    當時你為何未反駁，現在才這樣說？）那時我心裡害怕，不
    敢承認這件事，才不敢反駁」、「（當時你請陳建業去吊走
    鋼筋時，有無與陳建業說鋼筋所有人的公司已經倒了？這家
    公司請你將鋼筋處理掉？）沒有」、「（在同一次偵查時，
    陳建業也這樣說，你為何不反駁？）因為我害怕，不敢承認
    ，所以沒有辯解」、「（就你所知，陳建業是否知道鋼筋是
    別人的？）他知道鋼筋是別人的」、「（當時為何找陳建業
    ，而不是找別人來吊鋼筋？）我和他不熟，是他經過崗哨時
    ，我們聊天時說鋼筋的價錢很好，沒人要，我們就把它載去
    賣」等語，依被告所述，顯然與案外人陳建業對於本件竊盜
    有犯意聯絡及行為分擔，被告於偵查中與案外人陳建業接受
    檢察官訊問未對於陳建業之說詞予以反駁，係因當時被告仍
    否認犯罪，與一般常情並不違背，是以本院認被告於本院中
    之自白，應與事實相符。其與陳建業二人共同係利用不知情
    之蔡錫楨、蔡承翰及姜國洲等人竊取乙○○所有之上開鋼筋
    之事實，應可認定。是本件事證明確，被告竊盜之犯行應堪
    認定。
二、核被告甲○○所為，係犯刑法第三百二十條第一項之竊盜罪
    。被告與陳建業間有犯意聯絡及行為分擔，業據被告於本院
    九十五年一月十三日審理時供承不諱，其二人均為共同正犯
    。爰審酌被告不思努力工作賺取正當收入，冀圖不勞而獲，
    行為明顯偏差，惟念被告素行良好，犯罪所得財物價值非鉅
    ，且被告事後於本院審理時坦承犯行，足見其尚有認錯悔過
    之意等一切情狀，量處如主文所示之刑，並諭知易科罰金之
    折算標準。至案外人陳建業涉嫌共同竊盜部分，因未據檢察
    官提起公訴，非本院所得予以論罪科刑，應由檢察官另行偵
    查，併此敘明。
據上論斷，應依刑事訴訟法第二百七十三條之一第一項、第二百
九十九條第一項前段，刑法第二十八條、第三百二十條第一項、
第四十一條第一項前段，罰金罰鍰提高標準條例第一條前段、第
二條，判決如主文。
本案經檢察官李斌到庭執行職務。
中    華    民    國    95    年    1     月    24    日
                  刑事第七庭  法  官  張清洲
以上正本證明與原本無異。
如不服本判決，應於送達後十日內向本院提出上訴狀（須附繕本
），上訴於臺灣高等法院臺中分院。
                              書記官  沈筱玲
中    華    民    國    95    年    1     月    24    日
附錄論罪科刑法條
中華民國刑法第320條
 (普通竊盜罪、竊佔罪)
意圖為自己或第3人不法之所有，而竊取他人之動產者，為竊盜
罪，處五年以下有期徒刑、拘役或五百元以下罰金。
意圖為自己或第3人不法之利益，而竊佔他人之不動產者，依前
項之規定處斷。
前二項之未遂犯罰之。


司法院資訊處製作；財團法人民間司法改革基金會備份。
